- def:
  - sseq:
    - - - sense
        - dt:
          - - text
            - '{bc}to {a_link|bathe}, to {a_link|wash}'
          sn: '1'
    - - - sense
        - dt:
          - - text
            - '{bc}to {a_link|immerse}, to {a_link|dip}'
          sn: '2'
    - - - sense
        - dt:
          - - text
            - '{bc}to {a_link|coat}, to {a_link|cover} '
          - - vis
            - - t: "ba\xF1ado en l\xE1grimas"
                tr: bathed in tears
          sn: '3'
  dros:
  - def:
    - sseq:
      - - - sense
          - dt:
            - - text
              - '{bc}to take a bath, to {a_link|bathe}'
            sn: '1'
      - - - sense
          - dt:
            - - text
              - '{bc}to {a_link|swim}, to go swimming'
            sn: '2'
    drp: "ba\xF1arse"
    fl: reflexive verb
  fl: transitive verb
  hwi:
    hw: "ba\xF1ar"
    prs:
    - sound:
        audio: banar01sp
  meta:
    id: banar
    lang: es
    offensive: false
    section: alpha
    sort: '2602753000'
    src: spanish
    stems:
    - "ba\xF1ar"
    - "ba\xF1arse"
    uuid: d68f0b0f-6871-4dbf-9772-e8d019684103
  shortdef:
  - to bathe, to wash
  - to immerse, to dip
  - to coat, to cover
  suppl:
    cjts:
    - cjfs:
      - "ba\xF1ando"
      - "ba\xF1ado"
      cjid: gppt
    - cjfs:
      - "ba\xF1o"
      - "ba\xF1as"
      - "ba\xF1a"
      - "ba\xF1amos"
      - "ba\xF1\xE1is"
      - "ba\xF1an"
      cjid: pind
    - cjfs:
      - "ba\xF1aba"
      - "ba\xF1abas"
      - "ba\xF1aba"
      - "ba\xF1\xE1bamos"
      - "ba\xF1abais"
      - "ba\xF1aban"
      cjid: pret
    - cjfs:
      - "ba\xF1\xE9"
      - "ba\xF1aste"
      - "ba\xF1\xF3"
      - "ba\xF1amos"
      - "ba\xF1asteis"
      - "ba\xF1aron"
      cjid: pprf
    - cjfs:
      - "ba\xF1ar\xE9"
      - "ba\xF1ar\xE1s"
      - "ba\xF1ar\xE1"
      - "ba\xF1aremos"
      - "ba\xF1ar\xE9is"
      - "ba\xF1ar\xE1n"
      cjid: futr
    - cjfs:
      - "ba\xF1ar\xEDa"
      - "ba\xF1ar\xEDas"
      - "ba\xF1ar\xEDa"
      - "ba\xF1ar\xEDamos"
      - "ba\xF1ar\xEDais"
      - "ba\xF1ar\xEDan"
      cjid: cond
    - cjfs:
      - "ba\xF1e"
      - "ba\xF1es"
      - "ba\xF1e"
      - "ba\xF1emos"
      - "ba\xF1\xE9is"
      - "ba\xF1en"
      cjid: psub
    - cjfs:
      - "ba\xF1ara"
      - "ba\xF1aras"
      - "ba\xF1ara"
      - "ba\xF1\xE1ramos"
      - "ba\xF1arais"
      - "ba\xF1aran"
      cjid: pisb1
    - cjfs:
      - "ba\xF1ase"
      - "ba\xF1ases"
      - "ba\xF1ase"
      - "ba\xF1\xE1semos"
      - "ba\xF1aseis"
      - "ba\xF1asen"
      cjid: pisb2
    - cjfs:
      - "ba\xF1are"
      - "ba\xF1ares"
      - "ba\xF1are"
      - "ba\xF1\xE1remos"
      - "ba\xF1areis"
      - "ba\xF1aren"
      cjid: fsub
    - cjfs:
      - "he ba\xF1ado"
      - "has ba\xF1ado"
      - "ha ba\xF1ado"
      - "hemos ba\xF1ado"
      - "hab\xE9is ba\xF1ado"
      - "han ba\xF1ado"
      cjid: ppci
    - cjfs:
      - "hab\xEDa ba\xF1ado"
      - "hab\xEDas ba\xF1ado"
      - "hab\xEDa ba\xF1ado"
      - "hab\xEDamos ba\xF1ado"
      - "hab\xEDais ba\xF1ado"
      - "hab\xEDan ba\xF1ado"
      cjid: ppsi
    - cjfs:
      - "hube ba\xF1ado"
      - "hubiste ba\xF1ado"
      - "hubo ba\xF1ado"
      - "hubimos ba\xF1ado"
      - "hubisteis ba\xF1ado"
      - "hubieron ba\xF1ado"
      cjid: pant
    - cjfs:
      - "habr\xE9 ba\xF1ado"
      - "habr\xE1s ba\xF1ado"
      - "habr\xE1 ba\xF1ado"
      - "habremos ba\xF1ado"
      - "habr\xE9is ba\xF1ado"
      - "habr\xE1n ba\xF1ado"
      cjid: fpin
    - cjfs:
      - "habr\xEDa ba\xF1ado"
      - "habr\xEDas ba\xF1ado"
      - "habr\xEDa ba\xF1ado"
      - "habr\xEDamos ba\xF1ado"
      - "habr\xEDais ba\xF1ado"
      - "habr\xEDan ba\xF1ado"
      cjid: cpef
    - cjfs:
      - "haya ba\xF1ado"
      - "hayas ba\xF1ado"
      - "haya ba\xF1ado"
      - "hayamos ba\xF1ado"
      - "hay\xE1is ba\xF1ado"
      - "hayan ba\xF1ado"
      cjid: ppfs
    - cjfs:
      - "hubiera ba\xF1ado"
      - "hubieras ba\xF1ado"
      - "hubiera ba\xF1ado"
      - "hubi\xE9ramos ba\xF1ado"
      - "hubierais ba\xF1ado"
      - "hubieran ba\xF1ado"
      cjid: ppss1
    - cjfs:
      - "hubiese ba\xF1ado"
      - "hubieses ba\xF1ado"
      - "hubiese ba\xF1ado"
      - "hubi\xE9semos ba\xF1ado"
      - "hubieseis ba\xF1ado"
      - "hubiesen ba\xF1ado"
      cjid: ppss2
    - cjfs:
      - "hubiere ba\xF1ado"
      - "hubieres ba\xF1ado"
      - "hubiere ba\xF1ado"
      - "hubi\xE9remos ba\xF1ado"
      - "hubiereis ba\xF1ado"
      - "hubieren ba\xF1ado"
      cjid: fpsb
    - cjfs:
      - '-'
      - "ba\xF1a"
      - "ba\xF1e"
      - "ba\xF1emos"
      - "ba\xF1ad"
      - "ba\xF1en"
      cjid: impf
